臺灣臺北地方法院民事判決　　　　　　　　　　　　九十二年度訴字第五八八三號
　　原　　　告　友邦信用卡股份有限公司
　　法定代理人　乙○○
　　訴訟代理人　丙○○
　　被　　　告　甲○
右當事人間請求給付信用卡消費款事件，本院於中華民國九十三年一月七日言詞辯論
終結，判決如下：
    主  文
被告應給付原告新台幣伍拾貳萬肆仟伍佰陸拾元及自民國九十二年十一月三日起至
清償日止，按週年利率百分之十五計算之利息，暨按月加計千分五計算之違約金。
訴訟費用由被告負擔。
本判決於原告以新台幣壹拾柒萬元為被告供擔保後，得假執行。
    事  實
甲、原告方面：
  一、聲明：除假執行擔保金額外，如主文第一項所示。
    (一)被告分別於八十九年一月十三日及八十九年八月十日向原告請領萬士達卡（卡
      ，卡號0000000000000000）與威士卡（卡號0000000
      000000000），依約應得於特約商店記帳消費，約定得於每月繳款截
      止日前繳付當期最低應繳金額以上者，就其剩餘未付款向得延後付款，約定利
      息自入帳日起算，以年息百分之十五計算至該筆帳款結清之日止。如未於每月
      繳款截止日前付清當期最低應繳金額或遲誤繳款期限者，依上開利率計算利息
      。未於繳款截止日前付清當期最低應繳金額，另應付當期應付帳款總額扣除已
      付金額後之未付款部分千分之五計算之違約金。連續二期未繳付或未達最低應
      繳金額，視為全部到期。
　　(二)詎被告自發卡起至九十二年十一月二日止，消費簽帳款尚餘五十二萬四千五百
      六十三元未按期清償。經原告向被告催討，均置之不理，為此提起本件訴訟。
  三證據：提出信用卡申請書、客戶帳務查詢、信用卡約定條款為證。
乙、被告方面：
　一聲明：駁回原告之訴。
　二陳述：對於原告主張申請信用卡及欠款之事實不爭執，但目前經濟有困難，沒有
    能力清償。
    理　　由
一按當事人得以合意定第一審管轄法院，民事訴訟法第二十四條第一項前段著有明文
  。經查被告住所地雖非屬本院管轄，惟兩造信用卡約定條款第二十七條約定，因本
  契約涉訟時，合意以本院為第一審管轄法院，是本院就本件訴訟應有管轄權，合先
二本件原告主張之事實，已據其提出信用卡申請書、客戶帳務查詢、信用卡約定條款
  為證，核屬相符，復為被告所不爭執，堪信為真實。
三從而，原告依信用卡契約請求被告給付如主文第一項所示之本金、利息及違約金，
  為有理由，應予准許。
四假執行之宣告：
　原告陳明願供擔保以代釋明聲請宣告假執行，核無不合，爰酌定相當擔保金額，准
  予宣告假執行。
據上論結，本件原告之訴為有理由，依民事訴訟法第七十八條、第三百九十條第二項
，判決如主文。
中　　　華　　　民　　　國　　九十三　　年　　　一　　　月　　 十五 　　日
　　　　　                              民事第四庭法      官  劉又菁
右為正本係照原本作成
如對本判決上訴須於判決送達後二十日內向本院提出上訴狀
中　　　華　　　民　　　國　　九十三　　年　　　一　　　月　　 十五 　　日
　 　　　　                                       法院書記官  楊勝欽
